# 融资租赁手续费的确认问题

提问人：pangniu8 时间：2015-02-02 10:14:26
@chenyiwei 陈老师：1.对于融资租赁公司，在融资租赁业务发生时收取的“手续费、顾问咨询费”，金额较大，是一次性确认收入还是在租赁期内分摊，有没有相关的规定或者是行业惯行的处理方式。2.对于企业借款发生的利息费用，能计入营业成本么？还是放入财务费用-利息支出里面？谢谢

回答人：chenyiwei
1 、根据交易的经济实质分析，即是否确实在租赁开始时提供了合同所约定的服务，以及所收取的服务费与该服务的公允价值是否相符。此处可能要用到一些经验判断，例如我遇到过有租赁公司按照 2 ： 8 的比例（ 20 ％在租赁开始前确认劳务收入， 80 ％递延到租赁期间内确认利息收入）分拆。 2 、费用化的利息应计入财务费用；资本化的利息应先计入相关的符合资本化条件的资产的成本中，后续随着该资产的折旧、摊销而转入相应的损益科目。

提问人：pangniu8 时间：2015-02-02 19:34:59
按照2:8的比例进行分拆怎么理解， 2 可以直接作为手续费一次性计入收入么，我的理解是合同所约定的收入与租赁收入是一揽子交易，是否应该进行分摊呢

回答人：chenyiwei
2 的部分可以理解为对应于租赁开始之前的产品设计等，当然这也只是经验数据，可以根据具体情况修正。虽然是一揽子交易，但也可以对其中具有相对独立性的部分单独分拆和确认收入。

提问人：wmr0706 时间：2017-06-02 16:06:37
陈老师，融资利息我看明白了；但是融资期间发生的手续费、咨询费我有两个疑惑点（ 1 ）是在合同期内分摊计入还是一次性计入（ 2 ）是计入期间费用还是计入在建工程（我公司融资的投向是项目建设，目前正在建设期）？。谢谢老师，急盼指导！

回答人：chenyiwei
1 、在合同期内分摊计入各期的借款费用。 2 、根据其摊销计入借款费用的期间是否在资本化期间内而定。

提问人：wmr0706 时间：2017-06-03 16:07:16
请教陈老师：对全资子公司的投资，公司章程约定以货币资金投资，实际投资时是以银行承兑汇票投入（母公司是新三板挂牌公司）。而子公司以票面金额计入实收资本。请问，这样的业务处理是否合理？是否存在风险？ 多谢陈老师指点！

回答人：chenyiwei
不可以。银行承兑汇票属于对第三方的债权，并且相关的票据管理规定明确不得在无真实交易背景的情况下转让，因此该转让存在瑕疵，作为出资更有问题。

提问人：呼叫帮助 时间：2017-09-28 13:29:45
陈版，审计一家公司，公司因资金周转困难，对外集资 200 万元，借款放在老板的名下，支付利息时，借款人开具些劳务费票据进行报销，财务放在管理费用中核算。本次审计我们全部调整到个人借款，支付的款项调整到财务费用。请问这样处理是否合适？另外调整到财务费用我们是否还需要调整代扣个人所得税？

回答人：chenyiwei
关键是要确保获取的调整证据的充分和适当。在此前提下当然应该调整。